【裁判字號】    94,訴,1568
【裁判日期】    950120
【裁判案由】    毒品危害防制條例
【裁判全文】
臺灣彰化地方法院刑事判決      九十四年度訴字第一五六八號
公  訴  人  臺灣彰化地方法院檢察署檢察官
被      告  丁○○
                    （另案在臺灣彰化監獄執行中）
指定辯護人  本院公設辯護人  己○○
上列被告違反因毒品危害防制條例案件，經檢察官提起公訴（九
十四年度偵字第三四五八號），本院判決如下：
    主  文
丁○○連續販賣第一級毒品，累犯，處無期徒刑，褫奪公權終身
，扣案如附表貳編號一所示之物均沒收銷燬之、如附表貳編號二
所示之物均沒收之、未扣案如附表貳編號三所示之物沒收之，如
全部或一部不能沒收時，追徵其價額、未扣案如附表貳編號四所
示因販賣第一級毒品所得之財物均沒收之，如全部或一部不能沒
收時，以其財產抵償之。
    事  實
一、丁○○（綽號「阿正」、「正仔」、「正兄」等）前曾：(1)
    於民國八十七年十一月三十日，因贓物案件，經本院北斗簡
    易庭以八十七年度斗簡字第三四一號判處有期徒刑五月，得
    易科罰金確定；(2)又於八十八年五月二十七日，因贓物案件
    ，經本院以八十八年度易字第三八五號判處有期徒刑六月，
    得易科罰金確定；前開(1)、(2)所示之刑期嗣經定應執行刑為
    有期徒刑九月，得易科罰金確定。(3)再於八十八年六月二十
    一日，因施用第一、二級毒品案件，經本院以八十八年度訴
    字第三一五號分別判處有期徒刑六月、六月，並定應執行刑
    為有期徒刑十月確定，前揭(1)至(3)所示之刑期經入監接續執
    行後，於八十九年十一月十日假釋付保護管束，上開保護管
    束已於九十年一月二十五日屆滿未經撤銷而視為執行完畢。
    詎仍不知警惕，為圖謀暴利，竟獨自基於販賣第一級毒品海
    洛因之概括犯意，意圖營利，自民國九十二年年底某日起，
    向真實姓名不詳、綽號「阿奇」之成年男子等人，購入供以
    販賣用之第一級毒品海洛因，並以所有之電子秤一台秤重後
    分裝成袋，並以其所有之門號0000000000號、Ｎ
    ＯＫＩＡ廠牌行動電話一支（未扣案）為聯絡工具，俟如附
    表壹所示「販賣對象」欄所載之黃伯堅、乙○○、丙○○、
    戊○○及甲○○等欲購買毒品海洛因之人撥打上開行動電話
    前來，即與前揭之人約定販賣海洛因之數量及金額後，將已
    分裝完成之海洛因攜往如附表壹所示約定之地點交付，並收
    取販賣所得之款項，以前開方式連續販賣海洛因多次與黃伯
    堅等人（販賣之時間、地點、數量、次數及販賣所得均詳見
    附表壹所示）。嗣於九十四年五月二日下午二時四十分許，
    為警在彰化縣二林鎮○○里○○街十五巷二號查獲，並起出
    其所有、供以販賣如附表貳編號一所示之海洛因二包，及其
    所有、供販賣海洛因所用如附表貳編號二所示之物扣案。
二、案經彰化縣警察局二林分局報請臺灣彰化地方法院檢察署檢
    察官偵查起訴。
    理  由
一、訊據被告丁○○矢口否認有何連續販賣海洛因之犯行，辯稱
    ：伊並未販賣海洛因云云。惟查：上揭事實，業據證人即向
    被告購得海洛因之黃伯堅、乙○○、丙○○、戊○○及甲○○等人於本院證述明確。又雖因被告否認犯行，而無從查悉
    被告實際購入及販出海洛因之重量，未能精準計算出其販入
    與販出海洛因之差價（即營利賺取之淨額），惟衡以販賣海
    洛因係屬法定本刑為死刑、無期徒刑之重罪，倘非確有厚利
    可圖，被告自無甘冒觸犯上開刑責之風險，向黃伯堅、乙○○、丙○○、戊○○及甲○○等人有償收取款項而交付海洛
    因之理，足認被告確有營利之意圖及事實。再證人黃伯堅於
    本院審理時固另證稱：除其於如附表壹編號一所載，曾代友
    人即真實姓名不詳、綽號「青源」之成年男子向被告購買過
    每包一千元之海洛因二次外，上開綽號「青源」之男子尚另
    自行向被告購買過三千元之海洛因，因被告曾在電話中要求
    其代為償還上開欠款，其乃知悉上情等語，惟證人黃伯堅就
    有關前開綽號「青源」之男子有自行向被告購得三千元海洛
    因之部分，係屬證人黃伯堅轉述之傳聞，且被告否認上情，
    是證人黃伯堅就此部分之證述內容，尚難採為對被告不利之
    事證，附予敘明。此外，復有法務部調查局鑑定通知書、通
    訊監察譯文在卷可佐，本件事證明確，被告犯行洵堪認定。
二、按海洛因係毒品危害防制條例所定之第一級毒品，不得非法
    販賣。核被告所為，係犯毒品危害防制條例第四條第一項之
    販賣第一級毒品罪。被告為供販賣第一級毒品而持有該級毒
    品之低度行為，應為販賣之高度行為所吸收，不另論罪。又
    公訴人雖未敘及被告連續販賣每包一千元之海洛因十一次與
    黃伯堅以外之其餘連續販賣海洛因與黃伯堅之犯行，然此部
    分與起訴書所載被告連續販賣海洛因之犯行間，具有連續犯
    之裁判上一罪關係，均為起訴效力所及，本院自應併予審判
    ，併此敘明。再被告先後多次販賣海洛因之犯行，時間緊接
    ，犯罪構成要件相同，顯係基於概括之犯意反覆為之，為連
    續犯，應依連續犯之規定，論以一罪（販賣第一級毒品罪之
    法定本刑為死刑、無期徒刑，依法不得再加重之）。再被告
    前曾：(1)於八十七年十一月三十日，因贓物案件，經本院北
    斗簡易庭以八十七年度斗簡字第三四一號判處有期徒刑五月
    ，得易科罰金確定；(2)又於八十八年五月二十七日，因贓物
    案件，經本院以八十八年度易字第三八五號判處有期徒刑六
    月，得易科罰金確定；前開(1)、(2)所示之刑期嗣經定應執行
    刑為有期徒刑九月，得易科罰金確定。(3)再於八十八年六月
    二十一日，因施用第一、二級毒品案件，經本院以八十八年
    度訴字第三一五號分別判處有期徒刑六月、六月，並定應執
    行刑為有期徒刑十月確定，前揭(1)至(3)所示之刑期經入監接
    續執行後，於八十九年十一月十日假釋付保護管束，上開保
    護管束已於九十年一月二十五日屆滿未經撤銷而視為執行完
    畢，有臺灣彰化地方法院檢察署刑案資料查註紀錄表、臺灣
    高等法院被告全國前案紀錄表各一份在卷可考，其於五年以
    內再犯本件有期徒刑以上之罪，為累犯，應依刑法第四十七
    條之規定，論以累犯（惟因所犯本罪法定本刑為死刑、無
    期徒刑，依法不得再予加重）。爰審酌被告之素行非佳、犯
    罪之動機、目的係為圖得一己之厚利、販賣毒品海洛因之期
    間、販賣之次數非少、販賣毒品海洛因之所得財物、販賣毒
    品海洛因流通毒品之管道對社會治安、經濟所生危害甚巨、
    及其犯罪後之態度等一切情狀，並認其犯罪情狀顯無刑法第
    五十九條所定可憫恕之情事，量處如主文所示之刑，且依刑
    法第三十七條第一項之規定，對被告宣告褫奪公權終身，以
    示懲儆。
三、扣案如附表貳編號一所示之海洛因二包，均屬查獲之毒品，
    均應依毒品危害防制條例第十八條第一項前段之規定宣告沒
    收銷燬之。又扣案如附表貳編號二所示之電子秤一台及未扣
    案之行動電話一支（被告坦認前開物品均為伊所有，雖因其
    否認犯行，而辯稱上開物品並非販賣海洛因所用之物云云，
    然上開未扣案如附表貳編號三所示之行動電話一支，係被告
    供聯繫販賣海洛因所用之物一情，有通訊監察譯文在卷可考
    ；又被告於本院審理時陳稱：伊除了扣案如附表貳編號二所
    示之電子秤一台外，並沒有其他的電子秤，而衡情被告分裝
    海洛因販賣，為控制分裝販賣之量，自須電子秤加以輔助，
    且被告既無其他的電子秤，自足以合理認定扣案之電子秤一
    台即係被告分裝海洛因販賣時所用之電子秤），均係被告所
    有、供販賣海洛因所用之物，再未扣案如附表貳編號四所示
    ，則均屬被告販賣海洛因所得之財物，均應依毒品危害防制
    條例第十九條第一項之規定宣告沒收，且前開未扣案如附表
    貳編號三所示之行動電話一支，如全部或一部不能沒收時，
    應追徵其價額，未扣案如附表貳編號四所示因販賣海洛因所
    得之財物，如全部或一部不能沒收時，應以被告之財產抵償
    之。至被告為警查獲時，其餘為警起獲扣案之被告所有之空
    袋五個、玻璃球四支、吸食器一個、杓子三支、分裝袋一包
    等物，既查無與本案有關之事證，且被告自承伊有施用毒品
    之犯行，是其供稱前揭扣案之物品係伊施用毒品所用之物一
    節，尚非虛妄而為可信，從而，依從刑依附於主刑之原則，
    自無法於本案併為宣告沒收，附予敘明。
據上論斷，應依刑事訴訟法第二百九十九條第一項前段，毒品危
害防制條例第四條第一項、第十八條第一項前段、第十九條第一
項，刑法第十一條前段、第五十六條、第四十七條、第三十七條
第一項，判決如主文。
本案經檢察官高如應到庭執行職務
中    華    民    國  九十五  年    一  月    二十    日
                  刑事第二庭  審判長法官  王義閔
                              法      官  鄭舜元
                              法      官  李雅俐
以上正本證明與原本無異。
如不服本判決，應於判決送達後十日內，向本院提出上訴狀（須
附繕本）。
中    華    民    國  九十五  年    一  月    二十    日
                              法院書記官  陳秀娟
附錄論罪科刑法條：
毒品危害防制條例第四條第一項：
製造、運輸、販賣第一級毒品者，處死刑或無期徒刑；處無期徒
刑者，得併科新臺幣一千萬元以下罰金。
附表壹：
┌───┬────────┬──────┬─────────┬─────┬─────┐
│編號  │   販賣時間     │販賣數量、價│    販賣地點      │販賣對象  │所得財物  │
│      │                │格及次數    │                  │          │（新臺幣）│
├───┼────────┼──────┼─────────┼─────┼─────┤
│一    │92年年底起至94年│(1)每包1000元│彰化縣芳苑鄉草湖村│黃伯堅 (其│15000元。 │
│      │2月5日止        │  之海洛因：│某7-11便利超商、彰│中1000元之│          │
│      │                │  共計13次。│化縣二林不詳路名之│海洛因及  │          │
│      │                │(2)2000元之海│路邊及彰化縣二林鎮│2000元之海│          │
│      │                │  洛因1包： │華倫汽車旅館外面及│洛因各一次│          │
│      │                │  計有1次。 │該旅館附近之統一當│，係代其表│          │
│      │                │            │舖等地。          │哥黃仕忠購│          │
│      │                │            │                  │買，另2次 │          │
│      │                │            │                  │1000元之海│          │
│      │                │            │                  │洛因係代真│          │
│      │                │            │                  │實姓名不詳│          │
│      │                │            │                  │、綽號「青│          │
│      │                │            │                  │源」之成年│          │
│      │                │            │                  │男子購買) │          │
├───┼────────┼──────┼─────────┼─────┼─────┤
│二    │93年2月間起至94 │(1)每包1000元│雲林縣麥寮鄉台17線│乙○○    │4500元。  │
│      │年2月21日止     │  之海洛因：│之西濱大橋路旁等地│          │          │
│      │                │  共計3次。 │。                │          │          │
│      │                │(2)1500元之海│                  │          │          │
│      │                │  洛因1包： │                  │          │          │
│      │                │  計有1次。 │                  │          │          │
├───┼────────┼──────┼─────────┼─────┼─────┤
│三    │93年5月間起至94 │每包1000元之│彰化縣二林鎮芳苑鄉│丙○○    │15000元。 │
│      │年1月11日下午3時│海洛因：共計│三成村10鄰小西路9 │          │          │
│      │許止。          │15次 (起訴書│號丙○○住處或該處│          │          │
│      │                │誤載另有販賣│附近之「五府千歲」│          │          │
│      │                │每包500元之 │廟外。            │          │          │
│      │                │海洛因)。   │                  │          │          │
│      │                │            │                  │          │          │
├───┼────────┼──────┼─────────┼─────┼─────┤
│四    │93年11月間某日  │1000元之海洛│彰化縣二林鎮二林加│戊○○    │1000元。  │
│      │                │因1包：計有 │油站附近之統一便利│          │          │
│      │                │1次。       │超商前。          │          │          │
├───┼────────┼──────┼─────────┼─────┼─────┤
│五    │94年1月間起至94 │每包1000元之│彰化縣芳苑鄉新街村│甲○○    │5000元。  │
│      │年2 月1日止     │海洛因：共計│台17線上之玄武宮廟│          │          │
│      │                │五次。      │前。              │          │          │
└───┴────────┴──────┴─────────┴─────┴─────┘
附表貳：（編號一、二所示之物已扣案；編號三、四所示之物則
          未扣案）
一、海洛因二包（合計淨重二點四二公克、空包裝重零點八四公
    克）。
二、電子秤一台。
三、門號0000000000號、ＮＯＫＩＡ廠牌行動電話一
    支。
四、如附表壹編號一至五「所得財物」欄所示之財物。


司法院資訊處製作；財團法人民間司法改革基金會備份。
